臺灣新北地方法院板橋簡易庭民事裁定
110年度板簡字第2634號
原      告  詹哲雄  

訴訟代理人  詹炤詩  

被      告  詹永曦  

            裕豐計程車客運有限公司


法定代理人  邱文郁  

訴訟代理人  江可迪  
被      告  陳政旻  
訴訟代理人  翁國彥律師
複代理人    林旭峰律師
被      告  財團法人育成社會福利基金會

法定代理人  陳節如  
訴訟代理人  林春榮  
            翁國彥律師
複代理人    林旭峰律師
上列當事人間請求侵權行為損害賠償事件，本院裁定如下：
    主  文
一、本件應再開言詞辯論，特此裁定。
二、原告應於本裁定送達後五日內，補繳第一審裁判費新臺幣壹
    萬零玖佰元，逾期未補正，即駁回原告關於被告陳政旻、財
    團法人育成社會福利基金會之訴。
    理  由
一、按法院於言詞辯論終結後，宣示裁判前，如有必要得命再開
    辯論，民事訴訟法第210條定有明文。
二、本件於民國111年10月3日言詞辯論終結後，仍有事實待釐清
    ，因認本件有再開辯論之必要。
三、按原告之訴有起訴不合程式或不備其他要件之情形者，法院
    應以裁定駁回之，民事訴訟法第249條第1項第6款定有明文
    ，且於簡易訴訟程序亦有適用（民事訴訟法第436條第2項參
    照）。次按因犯罪而受損害之人，於刑事訴訟程序得附帶提
    起民事訴訟，對於被告及依民法負賠償責任之人，請求回復
    其損害，刑事訴訟法第487條第1項定有明文。該條項所定刑
    事附帶民事訴訟之對象，除刑事被告外，固及於依民法負損
    害賠償責任之人，惟附帶民事訴訟之原告所主張之共同加害
    人，必以在刑事訴訟程序中經認定係共同侵權行為之人，或
    依民法第187條第1項、第188條第1項等規定應負連帶損害賠
    償責任之人，始得謂為依民法負賠償責任之人。本件原告固
    以被告陳政旻與被告詹永曦為共同侵權行為人，應連帶負侵
    權行為損害賠償之責，惟本院109年度交易字第73號僅認定
    被告詹永曦駕駛計程車有未注意車前狀況之過失，並判決被
    告詹永曦犯業務過失重傷害罪，惟並未認定被告陳政旻於本
    件事故有何過失行為，故原告提起刑事附帶民事訴訟起訴請
    求被告陳政旻、財團法人育成社會福利基金會應連帶負侵權
    行為損害賠償責任部分，於法不合，該部分非屬刑事訴訟法
    第487條第1項所規定之附帶民事訴訟，原告應依民事訴訟法
    第77條之13規定繳納第一審裁判費，以補正起訴程式之欠缺
    。
四、查，本件原告起訴請求被告陳政旻與財團法人育成社會福利
    基金會應就新臺幣（下同）100萬元內，與被告詹永曦及裕
    豐計程車客運有限公司負連帶責任，則本件關於被告陳政旻
    與財團法人育成社會福利基金會之訴訟標的金額為100萬元
    ，應徵第一審裁判費10,900元。茲依民事訴訟法第436條第2
    項、第249條第1項但書之規定，命原告於收受本裁定送達後
    5日內向本庭補繳，逾期不繳，即駁回原告關於被告陳政旻
    、財團法人育成社會福利基金會之訴，特此裁定。
中　　華　　民　　國　　111 　年　　11　　月　　9 　　日
                  臺灣新北地方法院板橋簡易庭
                      法　官　陳怡親
以上正本係照原本作成。
本件不得抗告。
中　　華　　民　　國　　111 　年　　11　　月　　9 　　日
                      書記官　劉芷寧